【裁判字號】    92,易,983
【裁判日期】    920625
【裁判案由】    竊盜
【裁判全文】
臺灣臺北地方法院刑事判決                          九十二年度易字第九八三號
    公  訴  人  臺灣臺北地方法院檢察署檢察官
    被      告  乙○○
右列被告因竊盜案件，經檢察官提起公訴（九十二年度偵字第八七一一號），本院判
決如左：
    主  文
乙○○竊盜，處罰金貳仟元，如易服勞役，以參佰元折算壹日。
    事  實
一、乙○○意圖為自己不法之所有，於民國九十二年三月二十六日中午十二時二十分
    許，在台北市○○路○段三九八號屈臣氏中華分公司內竊取露得清細白修護面膜
    一盒、露得清細白防曬粉餅一盒、露得清毛孔細緻面膜一盒、艾伯哈特放鬆精油
    二瓶等物品，合計價值新台幣（下同）二千三百六十七元，得手後將上開物品包
    裝撕去藏置於手提袋內，欲離去該店之際，因店門警報器發出聲響，為該店副理
    甲○○發覺並報警查獲。
二、案經台北市政府警察局萬華分局報請台灣台北地方法院檢察署檢察官偵查起訴。
    理  由
一、訊據被告乙○○固承認於右揭期日曾至該店內，將上開物品放置於手提袋內，並
    曾把上開放鬆精油二盒之包裝撕去等情不諱，然否認有何竊盜犯行，辯稱：其係
    配合政府政策才將欲購買之上開物品放置於環保購物袋，而未使用屈臣氏店內之
    購物籃，該店員工亦未提醒，且為試用精油才撕去包裝，當時其尚未走出該店，
    警報器即響起，並未竊盜云云。經查：右揭事實業據證人即該店副理甲○○證述
    綦詳，明確結證稱：被告當時從該店大門口步出通過店門口，警報器作響，她發
    現後就詢問被告是否有結帳而該店未處理好物品，被告拿出一盒面膜說是在別家
    店買的，她請被告出示發票，被告說沒發票，後來在被告手提袋內發現其他商品
    ，而且外包裝有被撕過等語（見偵查卷第二四頁反面、第二五頁）。而證人甲○
    ○與被告素無怨隙，並無理由誣陷被告。又一般人若為試用商品欲撕去包裝，通
    常均會先告知服務人員，而非逕自拆封，且被告縱為試用精油而撕去包裝，亦只
    須開封一瓶即可，無庸將二瓶之包裝均撕去，此均與常情不符。再被告於警訊時
    亦供稱：其曾竊取上開物品，並置放在手提袋內等語（見偵查卷第四頁反面）。
    被告所辯，尚無可採，此外復有贓物認領保管收據一紙附卷可稽，是本件事證已
    臻明確，被告犯行堪以認定，應依法論科。
二、核被告所為，係犯刑法第三百二十條第一項之竊盜罪。爰審酌被告犯罪之動機、
    目的、手段、品行、生活狀況、智識程度、犯罪所生之損害及犯罪後態度等一切
    情狀，量處如主文所示之刑，並諭知易服勞役之折算標準。
據上論斷，應依刑事訴訟法第二百九十九條第一項前段，刑法第三百二十條第一項、
第四十二條第二項，罰金罰鍰提高標準條例第一條前段、第二條，判決如主文。
本案經檢察官呂建興到庭執行職務
中    華    民    國      九十二      年      六      月    二十五    日
                                      臺灣臺北地方法院刑事第五庭
                                          法  官  陳容正
右正本證明與原本無異。
如不服本判決，應於判決送達後十日內，向本院提出上訴狀。
                                          書記官  彭雅慧
中    華    民    國      九十二      年      六      月     二十六   日
附錄本案論罪科刑法條全文
刑法第三百二十條第一項
意圖為自己或第三人不法之所有，而竊取他人之動產者，為竊盜罪，處五年以下有期
徒刑、拘役或五百元以下罰金。


司法院資訊處製作；財團法人民間司法改革基金會備份。
